臺灣士林地方法院刑事判決
111年度訴字第32號
公  訴  人  臺灣士林地方檢察署檢察官
被      告  謝廣翰



上列被告因傷害等案件，經檢察官提起公訴（110年度偵字第414
5、5644、13897號），因被告於本院準備程序中為有罪之陳述，
本院告知被告簡式審判程序之旨，並聽取當事人之意見後，經本
院裁定進行簡式審判程序，判決如下：
    主    文
謝廣翰共同犯恐嚇取財罪，累犯，處有期徒刑柒月。
    事實及理由
一、緣莊顥前與李翌廷（起訴書均誤載為李「昱」廷）有新臺幣
    (下同)10萬元債務糾紛，莊顥乃委託王冠喆向李翌廷討取上
    開債務，而王冠喆向李翌廷收取上開債務時，因李翌廷之父
    親李大鵬向其反應莊顥亦有欠李翌廷錢，而王冠喆明知莊顥
    既委託其向李翌廷討債，應無可能再積欠李翌廷債務，但仍
    意圖為自己不法之所有，與謝廣翰共同基於恐嚇取財、傷害
    之犯意聯絡，於民國109年10月21日凌晨5點多，由王冠喆聯
    絡林淵翰表示李翌廷債款已收到，以交款為由，請林淵翰通
    知莊顥至臺北市○○區○○路000巷0號取款，莊顥與林淵翰不疑
    有他一起共同前往上開場所後，王冠喆即要求莊顥與林淵翰
    交出手機，並稱謝廣翰因案通緝中，要錢不要命，不在乎多
    一條罪，且李翌廷之父親表示願給30萬元要莊顥一條腿，並
    表示莊顥也有欠李翌廷錢，要求莊顥支付20萬元，莊顥表示
    與李翌廷債務早已結清，不願付錢，謝廣翰遂持不明槍枝(
    無證據認定有殺傷力)1支，以槍托敲莊顥頭部，致其受有頭
    部鈍挫傷之傷害，復持蝴蝶刀1支抵住莊顥脖子，且做出刮
    莊顥臉部之動作，致莊顥心生畏怖，同意支付20萬元，先請
    在場之林淵翰匯款5萬元，另央請友人匯款15萬元至陳明賜
    （原名陳熙，業經臺灣士林地方檢察署檢察官為不起訴處分
    ）臺北第五信用合作社000-00000XXXX8560帳戶，陳明賜確
    認入帳後，再將身上19萬餘元現金交給王冠喆（王冠喆部分
    由本院另行審結）。　　
二、上揭事實，業據被告謝廣翰於警詢、偵查（以上為傷害部分
    ）、本院準備及審理時均坦承不諱，核與證人即告訴人莊顥
    、證人陳明賜、李翌廷、同案被告王冠喆於警詢及偵查中之
    證述；證人郭政賢（起訴書誤載為「林」政賢）、李大鵬於
    偵查中之證述內容相符，並有告訴人匯款之手機截圖（偵41
    45號卷第87頁）、陳明賜第五信用合作社帳戶交易明細表（
    同上偵卷第89頁）、債務清還證明書（同上偵卷第91頁）、
    驗傷診斷證明書（他卷第25至27頁）在卷可佐，被告上開任
    意性自白與事證相符而足採信。從而，本案事證明確，被告
    上開犯行，洵堪認定。
三、論罪科刑：
　㈠核被告上開所為，係犯刑法第277條第1項傷害罪及同法第346
    條第1項之恐嚇取財罪。被告與王冠喆就上開犯行，有犯意
    聯絡及行為分擔，應論以共同正犯。
　㈡被告對告訴人所為之傷害及恐嚇取財行為有局部重疊，且犯
    罪時間密接，於刑法廢除牽連犯規定後，應評價為擴大一行
    為之概念，以免刑罰過苛，是認係一行為觸犯數罪名之想像
    競合犯，依刑法第55條規定，從一重之恐嚇取財罪處斷。
　㈢被告前因傷害案件，經臺灣新北（起訴書誤載為臺北）地方
    法院以106年度審簡字第2004號判處有期徒刑5月確定，於10
    8年1月18日易科罰金執行完畢，有臺灣高等法院被告前案紀
    錄表在卷可考，考量被告前已因傷害案件受有期徒刑之執行
    ，其於受有期徒刑之執行完畢後，故意再次犯罪，顯見先前
    之有罪判決不足以發揮警告作用，堪認被告對於刑罰之反應
    力薄弱；佐以被告上開所犯之罪，加重最低本刑，亦無致個
    案過苛或失衡之情形。基上，被告受徒刑之執行完畢後，5
    年以內故意再犯本案有期徒刑以上之罪，為累犯，應依刑法
    第47條第1項之規定，加重其刑。
　㈣爰審酌被告前已有傷害之前科，業如上所認定，素行非佳，
    竟不思悔悟，仍與王冠喆共同為上開傷害、恐嚇取財之犯行
    ，致告訴人受有前述之傷害與財產上之損失，本應予以嚴懲
    ；惟念其終知坦承犯行，犯後態度尚可，兼衡其犯罪動機、
    目的、持不明槍枝及蝴蝶刀傷害及恐嚇告訴人之手段、告訴
    人所受之傷勢、財產上之損失，暨其於本院審理時自陳國中
    肄業之智識程度，入監前從事餐飲業、月薪約3萬至4萬元、
    離婚、有2名小孩、一名5歲小孩由前妻照顧，一名3歲小孩
    是同居人照顧之家庭經濟狀況，且迄今尚未與告訴人和解或
    取得其諒解等一切情狀，量處如主文所示之刑，以示懲儆。
　㈤按犯罪所得，屬於犯罪行為人者，沒收之。但有特別規定者
    ，依其規定；前2 項之沒收，於全部或一部不能沒收或不宜
    執行沒收時，追徵其價額，刑法第38條之1第1項、第3項定
    有明文。又按共同正犯犯罪所得之沒收、追徵，應就各人
    所分得之數為之。所謂各人「所分得」之數，係指各人「對
    犯罪所得有事實上之處分權限」而言。因此，若共同正犯各
    成員內部間，對於犯罪所得分配明確時，應依各人實際所得
    宣告沒收（最高法院107年度台上字第2989號判決意旨參照
    ）。告訴人交付之20萬元現金，最後由王冠喆取得，被告否
    認有自王冠喆處獲得全部或部分款項，而依卷內資料亦無證
    據證明被告有取得任何款項，堪認告訴人交付之款項為王冠
    喆所收受，屬其個人之犯罪所得，應在王冠喆上開所犯罪名
    項下宣告沒收，是此部分即無庸在被告所犯罪名項下宣告沒
    收，附此敘明。
　㈥被告係持不明槍枝、蝴蝶刀各1支毆打及恐嚇告訴人，上開物
    品皆屬供犯罪所用之物，然依卷內資料無從認定上開不明槍
    枝、蝴蝶刀屬被告或同案被告王冠喆所有，起訴書亦未聲請
    沒收，復無證據證明現仍存在，且非義務沒收之物，爰均不
    予以宣告沒收，併此陳明。　
據上論斷，應依刑事訴訟法第273條之1第1項、第299條第1項前
段，判決如主文。
本案經檢察官陳彥章提起公訴，檢察官林嘉宏到庭執行職務。
中　　華　　民　　國　　111 　年　　3 　　月　　23　　日
                  刑事第三庭　法  官  林正忠
以上正本證明與原本無異。
如不服本判決應於收受判決後20日內向本院提出上訴書狀，並應
敘述具體理由。其未敘述上訴理由者，應於上訴期間屆滿後20日
內向本院補提理由書（均須按他造當事人之人數附繕本）「切勿
逕送上級法院」。
因疫情而遲誤不變期間，得向法院聲請回復原狀。
                              書記官  張佩旻
中　　華　　民　　國　　111 　年　　3 　　月　　25　　日
附錄本案論罪科刑法條：
刑法第277條第1項
傷害人之身體或健康者，處5年以下有期徒刑、拘役或50萬元以
下罰金。

刑法第346條第1項
意圖為自己或第三人不法之所有，以恐嚇使人將本人或第三人之
物交付者，處6月以上5年以下有期徒刑，得併科3萬元以下罰金
。